臺灣臺北地方法院簡易民事判決
111年度北簡字第13374號
原      告  新光產物保險股份有限公司

法定代理人  吳昕紘
訴訟代理人  郭川珽
被      告  趙玉榮

上列當事人間請求損害賠償（交通）事件，本院於民國111年11
月11日言詞辯論終結，判決如下︰
    主      文
被告應給付原告新臺幣叁拾壹萬陸仟壹佰陸拾壹元，及自民國一
百一十一年八月十三日起至清償日止，按年息百分之五計算之利
息。
原告其餘之訴駁回。
訴訟費用新臺幣叁仟玖佰柒拾元由被告負擔百分之八十六，餘由
原告負擔。
本判決原告勝訴部分得假執行。但被告如以新臺幣叁拾壹萬陸仟
壹佰陸拾壹元為原告預供擔保，得免為假執行。
    事實及理由
一、按訴狀送達後，原告不得將原訴變更或追加他訴，但擴張或
    減縮應受判決事項之聲明者，不在此限；簡易訴訟程序，除
    本章別有規定外，仍適用第一章通常訴訟程序之規定，民事
    訴訟法第255條第1項第3款、第436條第2項分別定有明文。
    本件原告原聲明為：「被告應給付原告新臺幣（下同）367,
    293元…」（見本院卷第11頁），嗣於民國111年11月11日本
    院審理時變更為：「被告應給付原告364,293元…」（見本院
    卷第138頁）。核原告前揭變更，屬減縮應受判決事項之聲
    明，依上開規定，於法相符，應予准許。
二、被告經合法通知，未於言詞辯論期日到場，核無民事訴訟法
    第386條各款所列情事，爰依原告聲請，由其一造辯論而為
    判決。
三、原告主張：被告於110年11月6日13時55分，駕駛車號000-00
    00號自用小客貨車（下稱被告車輛），行經臺北市○○區○道0
    號17公里0公尺處北側向外側處，因未保持行車安全距離之
    過失，追撞由原告承保、訴外人黃美玲所有、訴外人鄭坤霖
    駕駛之車號000-0000號自用小客車（下稱系爭車輛），致系
    爭車輛再推撞由訴外人范鴻鳴駕駛之車號00-0000號自用小
    客車，因而使系爭車輛受損，原告已支出必要修復費用364,
    293元（含工資56,049元、塗裝47,368元、零件260,876元）
    ，爰依保險法第53條第1項、民法第184條第1項前段、第191
    條之2前段等規定，請求被告給付系爭車輛之修復費用等語
    。並聲明：被告應給付原告364,293元，及自起訴狀繕本送
    達翌日起至清償日止，按年息5%計算之利息。
四、被告則未於言詞辯論期日到場，亦未提出書狀作何聲明陳述
    。
五、經查，原告就其所主張之事實，業據提出系爭車輛行車執照
    、車損照片、道路交通事故當事人登記聯單、道路交通事故
    現場圖、初步分析研判表、估價單、電子發票證明聯等為憑
    （見本院卷第15頁至第37頁），並有本院依職權函調之內政
    部警政署國道公路警察局第九公路警察大隊111年7月21日國
    道警九交字第1110403480號函附資料及照片等可證（見本院
    卷第41頁至第95頁）。依道路交通事故初步分析研判表載：
    「車號000-0000號自用小客貨車（即被告車輛）：未保持行
    車安全距離；AXT-0695號自用小客車（即系爭車輛）：尚未
    發現肇事因素；車號00-0000號自用小客車：尚未發現肇事
    因素」（見本院卷第43頁），原告對此並不爭執（見本院卷
    第138頁），而被告對於原告主張之事實，已於相當時期受
    合法之通知，未於言詞辯論期日到場，亦未提出書狀爭執，
    依民事訴訟法第280條第3項前段準用同條第1項規定，視同
    自認，是本件被告有上開行車疏失，致系爭車輛受損等情應
    可認定，可信原告之主張為真實。
六、按被保險人因保險人應負保險責任之損失發生，而對於第三
    人有損失賠償請求權者，保險人得於給付賠償金額後，代位
    行使被保險人對於第三人之請求權；但其所請求之數額，以
    不逾賠償金額為限，保險法第53條第1項定有明文。次按因
    故意或過失，不法侵害他人權利者，負損害賠償責任；汽車
    、機車或其他非依軌道行駛之動力車輛，在使用中加損害於
    他人者，駕駛人應賠償因此所生之損害，民法第184條第1項
    前段、第191條之2前段亦有明定。被告對其使用車輛所生侵
    權行為，自應負損害賠償責任。又不法毀損他人之物者，被
    害人得請求賠償其物因毀損所減少之價額，民法第196條復
    定有明文。被害人請求賠償物被毀損所減少之價額，得以修
    復費用為估定之標準，如修理材料係以新品換舊品，則應折
    舊計算（最高法院104年度台上字第504號判決意旨參照）。
    另依固定資產耐用年數表第2類交通及運輸設備、第3項陸運
    設備、號碼20305規定，除運輸業用以外之其他業用汽車之
    耐用年數為5年，本件依固定資產耐用年數表、固定資產折
    舊率表，採定率遞減法計算系爭車輛之折舊。系爭車輛因本
    件車禍事故之修復費用為364,293元，其中零件費用為260,8
    76元，此有估價單、電子發票證明聯存卷可憑（見本院卷第
    30頁至第37頁），而系爭車輛出廠年月為110年5月，亦有行
    車執照在卷可佐（見本院卷第15頁），至110年11月6日發生
    本件車禍事故之日為止，系爭車輛已實際使用6月（參照營
    利事業所得稅查核準則第95條第6款規定：「固定資產提列
    折舊採用平均法、定率遞減法或年數合計法者，以1年為計
    算單位；其使用期間未滿1年者，按實際使用之月數相當於
    全年之比例計算之；不滿1月者，以月計」），系爭車輛更
    換零件部分，經扣除折舊後為212,744元（計算方式如附表
    ），加計工資56,049元、塗裝47,368元，本件系爭車輛修復
    費用應為316,161元（計算式：212,744元＋56,049元＋47,368
    元＝316,161元）。
七、給付無確定期限者，債務人於債權人得請求給付時，經其催
    告而未為給付，自受催告時起，負遲延責任；其經債權人起
    訴而送達訴狀，或依督促程序送達支付命令，或為其他相類
    之行為者，與催告有同一之效力；遲延之債務，以支付金錢
    為標的者，債權人得請求依法定利率計算之遲延利息；應付
    利息之債務，其利率未經約定，亦無法律可據者，週年利率
    為5%，民法第229條第2項、第233條第1項前段及第203條分
    別定有明文。查本件係屬侵權行為損害賠償之債，自屬無確
    定期限者，又係以支付金錢為標的，則依前揭法律規定，原
    告請求被告給付自起訴狀繕本送達之翌日即111年8月13日（
    見本院卷第107頁）起至清償日止，按法定利率5%計算之遲
    延利息，於法有據，應予准許。
八、綜上所述，原告請求被告給付316,161元，及自111年8月13
    日起至清償日止，按年息5%計算之利息，為有理由，逾此部
    分之請求，則無理由，應予駁回。
九、本件原告勝訴部分，係就民事訴訟法第427條第1項訴訟適用
    簡易程序所為被告敗訴之判決，依同法第389條第1項第3款
    規定，應依職權宣告假執行。並依同法第436條第2項適用第
    392條第2項規定，依職權宣告被告如預供擔保，得免為假執
    行。
十、訴訟費用負擔之依據：民事訴訟法第79條。本件訴訟費用額
    ，依後附計算書確定如主文所示金額。
中　　華　　民　　國　　111 　年　　11　　月　　29　　日
                  臺北簡易庭    法  官  詹慶堂
附表：     年次     折        舊        額      折   舊  後  餘  額   金額 計  算  方  式 金額 計    算    方  式 一 48132 260876×0.369×6/12=48132 212744 000000-00000=212744 註：金額單位為新臺幣元；元以下四捨五入。     
計算書
項　　　　目             金 　額（新臺幣）　　   備註
第一審裁判費　　　       3,970元
合　　　　計　　　       3,970元
以上正本係照原本作成。
如不服本判決，應於判決送達後20日內向本院提出上訴狀（須按
他造當事人之人數附繕本）。如委任律師提起上訴者，應一併繳
納上訴審裁判費。
中　　華　　民　　國　　111 　年　　11　　月　　29　　日
            　　　　　　　　    書記官  馬正道